# 陈版您好，bot咨询

提问人：zxz8516 时间：2015-10-13 22:50:06
碰到一个bot项目，项目公司不负责建造服务，合同投资方负责建造，未来收费金额确定，一位前辈给出的处理意见为：（二）项目公司未提供实际建造服务的情况项目公司未提供实际建造服务，将基础设施建造发包给其他方的，不应确认建造服务收入，应当按照建造过程中支付的工程价款等考虑合同规定，分别确认为金融资产或无形资产。 1 、未来收费确定或有保底收益的情况按照建造过程中支付的工程价款等考虑合同规定，确认金融资产。建造过程如果发生借款利息，计入当期损益。具体会计处理如下：（ 1 ）建造过程支付工程价款时借：长期应收款（为建造基础设施支付的工程价款） 贷：银行存款（或应付账款等） 贷：未确认融资费用注：
长期应收款为建造基础设施支付的工程价款，加上按合同约定收款期限和利率（如有）计算的带有融资性质的分期收款应确认的财务收益。长期应收款金额不应大于合同约定的未来收费金额或保底收益金额。 请问是否合理？是否需要考虑确认未确认融资费用？如何确定这个金额？谢谢

回答人：chenyiwei
1 、这个案例，至少在合同投资方的个别报表和合并报表层面，是应当确认建造合同收入和成本的。随着建造合同收入的确认，相应确认金融资产或无形资产。建设期间的借款利息按借款费用准则处理，不一定是全部费用化。 2 、建设期间内确认的金融资产应当等于建造服务的公允价值，对应确认建造合同收入，并将所发生的建造成本确认为营业成本，所确认的营业收入包括建造合同的正常毛利在内（最高不超出合同约定的应收金额），而不是直接按成本计算（零毛利），另外如其他帖子里的讨论所示，有条件时可以确认建设期间的实际利率法下的利息收入。如果合同约定的未来应收金额超出了建造合同的公允价值（成本＋合理毛利），则说明超出部分的合同价款是对应于后期运营期间的运营管理、维护服务的，应在后续期间随着这些服务的提供逐步确认营业收入和应收账款（这部分应收款项不能在建设期内确认）。